【裁判字號】    90,交上易,23
【裁判日期】    900214
【裁判案由】    傷害等
【裁判全文】
臺灣高等法院刑事判決                            九十年度交上易字第二十三號
    上  訴  人
    即  被  告  甲○○
右上訴人因傷害等案件，不服臺灣板橋地方法院八十九年度易字第五○五號，中華民
國八十九年十一月三十日第一審判決（起訴案號：臺灣板橋地方法院檢察署八十九年
度偵字第一七六九○號），提起上訴，本院判決如左：
    主  文
原判決關於妨害公務部分撤銷。
甲○○傷害人之身體，處有期徒刑伍月，如易科罰金，以佰元折算壹日。
    事  實
一、甲○○於民國八十九年九月十五日晚間九時許，明知其與友人飲用啤酒，已達酒
    醉不能安全駕駛動力交通工具之程度，仍駕駛未懸掛車牌之自用小貨車上路（服
    用酒類不能安全駕駛罪部分，已判決確定），於當日晚間九時四十分許，行經臺
    北縣板橋市○○路○段七十六號前，為執勤中之臺北縣警察局海山分局交通分隊
    警員乙○○察覺其所駕駛車輛未懸掛車牌，對其實施攔檢並示意其停靠路邊接受
    調查，甲○○雖一度停車受檢，惟無法出示證件，便逕行發動汽車引擎擬駕車離
    去，警員乙○○乃予以制止，並命其熄火，詎甲○○惱羞成怒，復基於妨害公務
    及傷害之意思，接續揮拳朝警員乙○○左臉頰毆擊二至三下，企圖掙脫警員乙○
    ○之壓制離開駕駛座而與之發生扭打，旋有不詳姓名路人三人上前協助警員乙○
    ○，始制止其暴行，警員乙○○因而受有眉毛及額頭撕裂傷、頸部、上肢、下肢
    多處擦傷等傷害。
二、案經乙○○提出告訴，由臺北縣警察局海山分局報請臺灣板橋地方法院檢察署檢
    察官偵查起訴。
    理  由
一、訊據上訴人即被告甲○○矢口否認右揭妨害公務及傷害警員乙○○之犯行，辯稱
    ：因警員嫌伊在車上尋找證件之速度太慢，拉伊下車而發生拉扯，伊並未毆打警
    員，當時已酒醉，屬心神喪失或精神耗弱云云。惟查：右揭事實，業據證人即警
    員乙○○指證綦詳（見偵卷第六頁、原審卷第二十六頁），在場目擊之證人康江
    青亦證稱：「八十九年九月十五日二十一時四十分許，在板橋市○○路○段七十
    六號前，因我聽到外面有吵雜聲，便衝出站於店門口觀看，看見乙名員警血流滿
    面與一名民眾拉扯，之後就有數位路過之民眾幫忙員警制伏該名鬧事民眾，經過
    一番拉扯後，只見數位民眾及員警將該名鬧事民眾壓制在慢車道上。」（見偵卷
    第七頁反面），並有報告書、警員受傷相片及中英醫院診斷證明書等存卷可資佐
    證。而被告於警局初訊時供稱：「因為我沒帶駕照、行照出門，我因為緊張所以
    踩下油門，才會衝車．．。」（見偵卷第四頁反面），於本院承稱：「警員有叫
    我下車，我從釣蝦場到板橋開車差不多十五分鐘。」（見本院九十年一月三十一
    日審理筆錄），被告既尚知無證件即要逃離，於警員制止下，並出拳毆打警員，
    參酌其尚能開車等情，足見其行為時，心智尚屬清楚，所辯心神喪失或精神耗弱
    乙節，應屬無稽。是以，本件事證明確，被告犯行堪以認定，應依法論科。
二、核被告所為，係犯刑法第一百三十五條第一項之妨害執行職務罪、第二百七十七
    條第一項之普通傷害罪。被告所犯上開二罪，為一行為觸犯數罪名，為想像競合
    犯，應依刑法第五十五條前段之規定，從一重之傷害罪處斷（司法院十八年院字
    第六十九號解釋參著）。原審論處被告罪刑本非無見，惟原判決認被告傷害犯行
    部分為妨害執行職務而施暴之當然結果，不另論罪，顯有未洽，被告上訴否認犯
    罪雖無理由，惟原判決既有可議，仍屬無可維持，自應由本院將原判決該部分撤
    銷改判。爰審酌被告犯罪動機、目的、所用手段，及犯罪後仍飾詞狡辯、圖卸罪
    責、未見悔意等一切情狀，量處如主文所示之刑，並諭知易科罰金折算標準，資
    為懲儆。
據上論斷，應依刑事訴訟法第三百六十九條第一項前段、第三百六十四條、第二百九
十九條第一項前段，刑法第一百三十五條第一項、第二百七十七條第一項、第五十五
條、第四十一條第一項，罰金罰鍰提高標準條例第一條前段、第二條，判決如主文。
本案經檢察官柯麗鈴到庭執行職務。
中      華      民      國      九十      年      二      月    十四    日
                              臺灣高等法院刑事第五庭
                                  審判長法  官  曾  德  水
                                        法  官  林  立  華
                                        法  官  楊  貴  雄
右正本證明與原本無異。
不得上訴。
                                        書記官  何  瓊  芳
中      華      民      國      九十      年      二      月    十六    日
附錄：本判決論罪科刑法條全文
刑法第一百三十五條第一項：
一對於公務員依法執行職務時，施強暴脅迫者，處三年以下有期徒刑、拘役或三百元
  以下罰金。
刑法第二百七十七條第一項：
一傷害人之身體或健康者，處三年以下有期徒刑、拘役或一千元以下罰金。


司法院資訊處製作；財團法人民間司法改革基金會備份。
